【裁判字號】    98,消債清,20
【裁判日期】    980504
【裁判案由】    清算
【裁判全文】
臺灣桃園地方法院民事裁定            98年度消債清字第20號
聲  請  人
即  債務人  甲○○
上列當事人因消費者債務清理事件聲請清算，本院裁定如下：
    主  文
債務人甲○○自中華民國九十八年五月五日十八時起開始清算程
序。
命司法事務官進行本件清算程序。
    理  由
一、按法院開始清算程序之裁定，應載明其年、月、日、時，並
    即時發生效力。次按法院裁定開始更生或清算程序後，得命
    司法事務官，進行更生或清算程序，必要時，得選任律師、
    會計師或其他適當之自然人或法人一人為監督人或管理人。
    消費者債務清理條例第83條第1 項、第16條第1 項分別定有
    明文。
二、本件債務人主張：其名下所有之資產除坐落於桃園縣新屋鄉
    蚵間村1 鄰蚵殼港2-11號之自有住宅暨其坐落之土地外，別
    無其他財產，又聲請人未曾於消費者債務清理條例施行前，
    依照中華民國銀行公會會員辦理消費金融案件無擔保債務協
    商機制與最大債權銀行金融機構成立協商。惟債務人現負欠
    之債務總金額為新台幣（下同）2,171,827 元，因有不能清
    償債務之情事，前已提出債權人清冊，以書面向最大債權金
    融機構之臺灣中小企業銀行股份有限公司（下稱臺灣企銀）
    請求共同協商債務清償方案，惟因無法負擔臺灣企銀所提出
    之任何還款條件而告協商不成立，其又未經法院裁定開始更
    生程序或許可和解或宣告破產，爰向本院聲請清算等語。
三、經查：債務人所主張之上開事實，業據提出臺灣企銀民國98
    年3 月24日「前置協商不成立通知書」、財團法人金融聯合
    徵信中心當事人綜合信用報告- 債務清理條例前置協商專用
    債權人清冊各1 份為證。債務人現處於失業中，並無收入等
    情，此為兩造所不爭執。又雖債權人臺灣企銀主張，債務人
    現有之不動產係坐落桃園縣新屋鄉蚵間村1 鄰蚵殼港2 之11
    號，而前述房地出租與第三人張文輝占有使用，直至98年3
    月間始因債務人未盡修繕義務而告終止等情。惟前揭不動產
    既於此時已無出租之事實，顯見債務人確無此筆租金收入無
    誤，況經本院依職權調查債務人95年度、96年度財產歸戶資
    料結果，債務人除前述不動產外，並無現有資產，再者，債
    務人現處於失業狀況中，並無任何工作收入，堪認本件債務
    人確有不能清償債務之情事，此外，本件又查無債務人有消
    費者債務清理條例第6 條第3 項、第8 條或第82條第2 項所
    定駁回清算聲請之事由存在，則債務人聲請清算，應屬有據
    ，並依首揭規定命司法事務官進行本件清算程序，爰裁定如
    主文。
中    華    民    國    98    年    5     月    4    日
              民事第三庭    法      官  陳清怡
上為正本係照原本作成
不得抗告
中    華    民    國    98    年    5     月    4     日
                            書  記  官  劉璟佳


司法院資訊處製作；財團法人民間司法改革基金會備份。
